【裁判字號】    99,易,341
【裁判日期】    990831
【裁判案由】    菸酒管理法
【裁判全文】
臺灣基隆地方法院刑事判決               99年度易字第341號
公  訴  人  臺灣基隆地方法院檢察署檢察官
被      告  甲○○
上列被告因違反菸酒管理法案件，經檢察官提起公訴（99年度偵
字第212 號），被告於準備程序進行中，就被訴事實為有罪之陳
述，經本院合議庭裁定由受命法官獨任進行簡式審判程序，判決
如下：
    主  文
甲○○輸入私酒，處有期徒刑伍月，如易科罰金，以新台幣壹仟
元折算壹日。扣案之私酒肆拾桶（合計壹仟參佰陸拾公斤）沒收
之。緩刑年。
    犯罪事實
一、甲○○係址設臺北縣板橋市○○路○ 段193 巷22號建美露企
    業有限公司（下稱建美露公司）之負責人，明知自外國輸入
    菸酒，應檢附財政部核發之菸酒進口業許可執照或財政部同
    意文件始得進口，竟基於輸入私酒之犯意，於民國97年9 月
    12日，未經財政部許可，以建美露公司名義，自印尼經基隆
    港輸入私酒40桶（合計1360公斤），並委請不知情之聖佳報
    關有限公司向財政部基隆關稅局以報單號碼AW/97/4080/014
    7 號進口報單報運進口，嗣經基隆關稅局查驗並扣得私酒40
    桶，始悉上情。
二、案經財政部基隆關稅局告發暨法務部調查局航業調查處移送
    臺灣基隆地方法院檢察署檢察官偵查起訴。
    理  由
一、本件被告所犯者非為死刑、無期徒刑、最輕本刑為3 年以上
    有期徒刑之罪或高等法院管轄第一審案件，其於準備程序進
    行中，先就被訴事實為有罪之陳述，經告知其簡式審判程序
    之旨，並聽取公訴人及被告之意見後，本院依刑事訴訟法第
    273 條之1 第1 項之規定，裁定由受命法官獨任進行簡式審
    判程序，且依同法第273 條之2 規定，簡式審判程序之證據
    調查，不受第159 條第1 項、第161 條之2 、第161 條之3
    、第163 條之1 及第164 條至第170 條規定之限制，合先敘
    明。
二、前揭犯罪事實業據被告甲○○於本院準備程序、審理中坦承
    不諱，核與證人江麗華所證相符，並有公司及分公司基本資
    料查詢明細、報單號碼AW/97/4080/0147 號進口報單、裝箱
    單、商業發票、個案委任書、基隆關稅局扣押貨物收據及搜
    索筆錄、私酒照片19幀（98年度發查字第15號卷第9 頁至第
    13頁、第23頁、第34頁、98年度他字第316 號卷第14頁至第
    23頁）在卷可稽，而扣案之私酒經化驗後，酒精成份已超過
    百分之0.5 ，屬於菸酒管理法所規範之私酒乙節，亦有卷附
    財政部基隆關稅局98年6 月30日函、基隆關稅局化驗報告、
    基隆關稅局98年12月22日函、臺灣菸酒股份有限公司酒研究
    所98年12月15日函及所附臺灣菸酒股份有限公司酒研究所化
    驗報告書3 份及基隆市關稅局通關疑義暨權責機關答覆聯絡
    單影本1份（98年度他字第316號卷第1頁至第6頁、第80頁至
    第84頁、98年度發查字第15號卷第16頁）可查；此外，並有
    卷附之財政部國庫署98年9月3日函、臺灣菸酒股份有限公司
    酒研究所98年8 月24日函及財團法人食品工業發展研究所98
    年8月27日函可憑（98年度發查字第15號卷第17頁至第19 頁
    ）及扣案之私酒40桶（計1360公斤）可佐，足認被告任意性
    自白與事實相符，本件事證明確，被告犯行洵堪認定。
三、核被告甲○○所為，係違反菸酒管理法第46條第4 項之輸入
    私酒罪。爰審酌被告甲○○無不良素行，有臺灣高等法院被
    告前案紀錄表在卷可憑，其輸入私酒之行為已破壞國家對菸
    酒之管理，暨衡酌其非法輸入私酒之數量，且犯後坦承犯行
    ，態度尚稱良好等一切情狀，量處如主文所示之刑，並諭知
    易科罰金之折算標準。
四、又被告甲○○前未曾因故意犯罪受有期徒刑以上刑之宣告，
    此有臺灣高等法院被告前案紀錄表1 份附卷可查，其因一時
    失慮，致罹刑章，事後已坦承犯行，深具悔意，被告經此教
    訓，當知所警惕，信無再犯之虞，本院認所宣告之刑以暫不
    執行為適當，併依刑法第74條第1 項第1 款之規定，宣告緩
    刑3 年，以觀後效，用啟自新。
五、扣案之私酒共計40桶（合計1360公斤），均係查獲之私酒，
    爰依菸酒管理法第58條之規定宣告沒收之。
據上論斷，應依刑事訴訟法第273 條之1 第1 項、第299 條第1
項前段，菸酒管理法第46條第4 項、第58條，刑法第11條前段、
第41條第1 項前段、第74條第1 項第1 款，判決如主文。
本案經檢察官乙○○到庭執行職務。
中    華    民    國    99    年    8     月    31    日
                  刑事第五庭法    官  周霙蘭
以上正本證明與原本無異。
如不服本判決應於收受送達後10日內向本院提出上訴書狀，並應
敘述具體理由；其未敘述上訴理由者，應於上訴期間屆滿後20日
內向本院補提理由書(均須按他造當事人之人數附繕本)「切勿逕
送上級法院」。
中    華    民    國    99    年    8     月    31    日
                            書 記 官  莊智凱
附錄論罪法條：
菸酒管理法第46條
產製私菸、私酒者，處新臺幣 10 萬元以上 100 萬 元以下罰鍰
。但查獲物查獲時現值超過新臺幣 100 萬元者，處查獲物查獲
時現值一倍以上五倍以下罰鍰。
產製私菸、私酒未逾一定數量且供自用者，不罰。
前項所稱之一定數量，由中央主管機關公告之。
輸入私菸、私酒者，處 2 年以下有期徒刑、拘役或科或併科新
臺幣 20 萬元以上 200 萬元以下罰金。

司法院資訊處製作；財團法人民間司法改革基金會備份。
